【裁判字號】    98,抗,48
【裁判日期】    980526
【裁判案由】    詐欺
【裁判全文】
臺灣高等法院花蓮分院刑事裁定            98年度抗字第48號
抗  告  人
即  被  告  甲○○
選任辯護人  簡燦賢律師
上列抗告人因詐欺案件，不服臺灣花蓮地方法院中華民國98年4
月30日羈押裁定（98年度易字第81號），提起抗告，本院裁定如
下：
    主  文
抗告駁回。
    理  由
一、本件抗告意旨略以：被告是否犯嫌重大，不利之證據只有被
    害人之指述，並無其他證據相佐。縱情節有不合常理之處，
    是否即可認為被告確實涉有詐欺犯嫌，恐有疑義。且被告係
    因媒體報導得知楊玉蘭遺失現金25,000元，遂主動透過花蓮
    市警察局二組彭姓員警轉交6,000元捐款，被告原意並未要
    求與楊玉蘭接觸。又被告因從事化妝品業務，與諸多廠商接
    觸時提及補助貧困家庭事宜，廠商應允，但要求提供個案資
    料，被告遂要求告訴人提供各項資料，並建議告訴人「自行
    」洽談攝影公司將其生活遭遇拍攝成影片而更具說服力，惟
    告訴人不諳此道，遂委由被告代為處理，被告並於當場以電
    話向梅林攝影公司詢問費用，約在新台幣2萬元左右。被告
    收受告訴人2萬元後，告訴人曾二度到被告家中確認是否遭
    受詐騙，被告並當場要將收取之2萬元返回告訴人，惟告訴
    人基於信賴關係未予取回，嗣後被告經告訴人及馮國慶通知
    前往地檢署之更生保護會時，仍於1小時內前往，並當場返
    還2萬元予告訴人。且被告從未向告訴人要求56,000元，應
    係告訴人誤解或記憶不清所致。至本申請案後來經數家公司
    同意補助，共計12萬元，楊玉蘭並有簽收。又被告目前只有
    本件刑事案件繫屬，有無其他人受害尚不可知，被告是否有
    再向被害人詐騙56,000元部分，只有被害人之指述，證據恐
    尚薄弱，縱被告素行不良，亦已服刑完畢，要不得以「前科
    素行不良」即認定被告有反覆實施之虞。被告尚獨立撫養1
    歲與4歲之幼兒，且諸多證據有賴被告蒐集，請鈞院撤銷原
    裁定云云。
二、經查：抗告人甲○○自民國84年起，即有多次詐欺前案記錄
    ，迭經法院判決確定，又於97年10月8日始因詐欺犯行執行
    有期徒刑完畢出監，此有被告前案紀錄表在卷可稽，復於98
    年1月15日涉犯本件詐欺犯行，即有事實足認抗告人有反覆
    實施刑法第339條詐欺罪之虞，自有羈押之必要。且抗告人
    經原審準備程序訊問後，尚指出其他未經調查之人，足認有
    勾串共犯或證人之虞，原裁定並以抗告人所述收入與捐款比
    例不符，佐以被害人及馮國慶之證詞認抗告人犯罪嫌疑重大
    ，有串證及反覆實施同一犯罪之虞，裁定依刑事訴訟法第
    101條之1規定准予羈押，已符合羈押所應具備之形式要件及
    實質要件，原審就此依法所為之裁量，經核並無不當。又抗
    告人所述之案發事實，乃法院審理時應調查審酌之實體事項
    ，原審既已審酌各項證據認定有羈押之原因及羈押之必要，
    抗告意旨仍執前詞指摘原裁定為不當，顯不足取，其抗告並
    無理由，應予駁回。
三、據上論結，應依刑事訴訟法第412條，裁定如主文。
中    華    民    國    98    年    5     月    26    日
                    刑事庭審判長法  官  謝志揚
                                法  官  林鳳珠
                                法  官  林慶煙
以上正本證明與原本無異。
本件不得再抗告。
中    華    民    國    98    年    5     月    27    日
                                書記官  林明智


司法院資訊處製作；財團法人民間司法改革基金會備份。
